【裁判字號】    92,交抗,1010
【裁判日期】    921022
【裁判案由】    違反道路交通管理處罰條例
【裁判全文】
臺灣高等法院交通事件裁定                       九十二年度交抗字第一○一○號
    抗  告  人
    即受處分人  乙○○○客運股份有限公司
    代  表  人  甲○○
右抗告人因違反道路交通管理處罰條例案件，不服臺灣臺北地方法院九十一年度交聲
字第一七三七號，中華民國九十二年九月三十日裁定，提起抗告，本院裁定如左：
    主  文
抗告駁回。
    理  由
一、按汽車駕駛人，行車速度，超過規定之最高時速，或低於規定之最低時速，或裝
    用測速雷達感應器者，處新臺幣（下同）一千二百元以上二千四百元以下罰鍰，
    道路交通管理處罰條例第四十條第一項前段定有明文。
二、抗告人即受處分人乙○○○客運股份有限公司所有車牌號碼ＦＪ─○一三號營業
    大客車，於民國九十一年九月十五日十一時五十一分許，沿台二線由南向北方向
    行駛，行經當時速限每小時六十公里之一二九‧一公里大溪路段，為宜蘭縣警察
    局交通隊以科學儀器自動測速相機測得時速為八十公里、超速二十公里，取得證
    據資料相片後逕行舉發，受處分人於應到案日期即九十一年十月二十四日前提出
    申訴，案經宜蘭縣警察局調查，認受處分人確有前開違規行為，原處分機關乃於
    九十一年十一月十二日依道路交通管理處罰條例第四十條第一項之規定，以北監
    六字第裁四○─ＱＡ0000000號違反道路交通管理事件裁決書裁罰受處分
    人一千九百元。
三、經查：受處分人上開違規之事實，有宜蘭縣警察局舉發違反道路交通管理事件通
    知單通知聯（宜交警字第ＱＡ0000000號）、現場採證照片（見原審卷第
    六頁、第十九頁）、宜蘭縣警察局九十一年十月二十三日警交字第○九一○○三
    七三○八號函（見原審卷第八頁）及交通部公路總局臺北區○○○○○道路交通
    管理事件之北監六字第裁四○─ＱＡ0000000號裁決書（見原審卷第九頁
    ）在卷可稽。受處分人雖否認其所有車牌號碼ＦＪ─○一三號營業大客車於舉發
    通知單所載時地以每小時八十公里之速度超速行駛，並辯稱該車輛裝設有行車紀
    錄器，依當日行車記錄器之紀錄，該車輛當時之行車速度僅每小時四十六公里，
    並未超速云云，另提出行車記錄紙影本、分析報告書及書函為憑。然依卷附證據
    資料採證照片觀之，受處分人所有前開營業大客車，確有於九十一年九月十五日
    十一時五十一分許，行經當時速限每小時六十公里之台二線一二九‧一公里南向
    北方向路段之際，經警以科學儀器自動測速相機測得時速為八十公里、超速二十
    公里無訛（見原審卷第十九頁）。至受處分人所稱該車輛裝設有行車記錄器一節
    ，經原審法院函交通部公路總局臺北區監理所查詢結果，該車於九十二年一月十
    六日參加年度定期檢驗時，確實裝設有行車記錄器，但行車記錄器依道路交通安
    全規則第三十九條第二十四項之規定，係限於九十年一月起新登領牌照之八噸以
    上車輛始需裝設，而受處分人所有前開營業大客車係於八十一年一月間登領牌照
    ，故並未強制裝設行車記錄器，受處分人所有之前開車輛裝設之行車記錄器乃受
    處分人自行安裝，並無強制規定其行車記錄器之規格、廠牌，該行車記錄器亦未
    經審驗，有交通部公路總局臺北區監理所宜蘭監理站九十二年四月七日九二北監
    宜字第○九二○○○五七八○號覆函暨車輛檢驗紀錄表、臺北區監理所宜蘭監理
    站自動化系統汽車檢驗紀錄表、照片附卷可參（見原審卷第三一頁、第三四頁、
    第三五頁），是受處分人在該車輛裝設之行車記錄器是否精準正常、有無經破壞
    、更動均非無疑，自難僅以該行車記錄器所為記錄及受處分人所提分析報告書、
    書函，遽認前開營業大客車並未超速行駛。
四、原審因而認受處分人所有之上開車輛確有如舉發違反道路交通管理事件通知單所
    載之違規事實，原處分機關依前揭規定裁罰受處分人罰鍰一千九百元，並無違誤
    ，而駁回受處分人異議之聲明，經核並無不合。受處分人提起抗告，為無理由，
    應予駁回。
據上論結，應依道路交通案件處理辦法第二十六條、刑事訴訟法第四百十二條，裁定
如主文。
中      華      民      國    九十二    年      十      月    二十二    日
                              臺灣高等法院交通法庭
                                  審判長法  官  楊  照  男
                                        法  官  陳  炳  彰
                                        法  官  王  詠  寰
右正本證明與原本無異。
不得再抗告。
                                        書記官  駱  麗  君
中      華      民      國    九十二    年      十      月    二十二    日


司法院資訊處製作；財團法人民間司法改革基金會備份。
